【裁判字號】    97,審易,432
【裁判日期】    970624
【裁判案由】    傷害
【裁判全文】
臺灣高雄地方法院刑事判決             97年度審易字第432號
公  訴  人  臺灣高雄地方法院檢察署檢察官
被      告  乙○○
上列被告因傷害案件，經檢察官提起公訴（97年度偵字第8595號）
，被告於本院準備程序為有罪之陳述，經裁定依簡式審判程序審
理，判決如下：
    主  文
乙○○傷害人之身體，處拘役拾伍日，如易科罰金，以新臺幣壹
仟元折算壹日。緩刑貳年。
    事  實  及  理  由
一、犯罪事實要旨：
    乙○○、甲○○均係址設高雄縣岡山鎮○○○路27號「兆鋐
    股份有限公司」之員工，2 人於民國97年2 月5 日中午，在
    該公司廠房內因細故發生口角爭執，詎乙○○竟基於傷害之
    犯意，徒手毆打甲○○，致甲○○受有眼瞼及眼周區挫傷之
    傷害。案經甲○○告訴。
二、上開犯罪事實，有下列證據足資證明：
  1.被告乙○○於警詢及本院準備程序、審理中之自白。
  2.證人即告訴人甲○○於警詢中之陳述。
  3.財團法人義大醫院診斷證明書。
三、核被告所為，係犯刑法第277 條第1 項之傷害罪。本院審酌
    被告不思本諸理性、和平之手段與態度解決爭執，僅因細故
    即貿然暴力相向，實屬不該，惟念被告前無任何刑案紀錄，
    有臺灣高等法院被告前案紀錄表1 份在卷可稽，素行尚稱良
    好，且其於偵審程序中始終坦承犯行，並業與告訴人達成和
    解，有卷附和解書1 份可按（本院卷第16頁參照），犯後態
    度尚稱良好，及告訴人所受傷勢之程度等一切情狀，爰量處
    如主文所示之刑，併審酌被告係大學畢業，家庭經濟狀況勉
    持（此參警卷被告筆錄受詢問人之記載即明）各情，諭知以
    新臺幣1,000 元折算1 日之易科罰金折算標準。
四、被告前未曾因故意犯罪受有期徒刑以上刑之宣告，有前開前
    案紀錄表可稽，其因一時失慮，偶罹刑章，且犯後坦承犯行
    ，並業與告訴人達成和解，態度尚稱良好，俱如前述，本院
    因認被告經此偵審程序及刑之宣告後，當知所警惕，信無再
    犯之虞，是以所處之刑應以暫不執行為適當，爰依刑法第74
    條第1 項第1 款規定，宣告緩刑2 年，以啟自新。
據上論結，應依刑事訴訟法第273 條之1 第1 項、第299 條第1
項前段、第310 條之2 、第454 條第1 項，刑法第277 條第1 項
、第41條第1 項前段、第74條第1 項第1 款，判決如主文。
本案經檢察官劉穎芳到庭執行職務。
中    華    民    國    97    年    6     月    24    日
                  刑事第七庭  法  官  莊珮吟
以上正本證明與原本無異。
如不服本判決應於收受本判決後10日內向本院提出上訴書狀，並
應敘述具體理由，如未敘述上訴理由者，應於上訴期間屆滿後20
日內補提理由書狀於本院（均須按他造當事人之人數附繕本）「
切勿逕送上級法院」。
中    華    民    國    97    年    6     月    24    日
                              書記官  黃園芳
◎附錄本案所犯法條：
《刑法第277 條第1 項》
傷害人之身體或健康者，處3 年以下有期徒刑、拘役或1000元以
下罰金。
《刑法施行法第1 條之1 》
中華民國94年1 月7 日刑法修正施行後，刑法分則編 所定罰金之
貨幣單位為新臺幣。
94年1 月7 日刑法修正時，刑法分則編未修正之條文定有罰金者
，自94年1 月7 日刑法修正施行後，就其所定數額提高為30倍。
但72年6 月26日至94年1 月7 日新增或修正之條文，就其所定數
額提高為3 倍。


司法院資訊處製作；財團法人民間司法改革基金會備份。
